【裁判字號】    98,基簡,67
【裁判日期】    980225
【裁判案由】    給付借款
【裁判全文】
臺灣基隆地方法院民事判決              98年度基簡字第67號
原      告  臺灣銀行股份有限公司
法定代理人  己○○
訴訟代理人  丙○○
複代理人    甲○○
            戊○○
被      告  乙○○
                    （
被      告  丁○○
                    （
上列當事人間請求返還就學貸款事件，本院於中華民國98年２月
16日辯論終結，茲判決如下：
    主  文
被告應連帶給付原告新臺幣壹拾貳萬玖仟壹佰捌拾元及自民國九
十六年七月一日起至清償日止按年息百分之四‧六一計算之利息
暨自民國九十六年八月二日起至民國九十七年二月一日止按年息
百分之○‧四六一；自民國九十七年二月二日起至清償日止按年
息百分之○‧九二二計算之違約金。
訴訟費用新臺幣壹仟參佰參拾元由被告連帶負擔。
本判決得為假執行。
    事實及理由要領
一、本件原告主張：被告乙○○就讀基隆市私立崇右技術學院時
    ，為辦理「就學貸款」，邀同被告丁○○（即乙○○之母）
    為連帶保證人，先後於民國（下同）93年１月２日、93年４
    月22日、93年12月20日、94年５月４日、94年12月26日及95
    年５月23日向其借款各１筆，共計新臺幣（下同）129,180.
    元；依約借款人應於受最後教育階段學業完成或服完兵役滿
    一年之翌日起分72期平均攤還，每滿１個月為１期；如未按
    期攤還本息時，即喪失期限之利益，應一次全部清償，並自
    違約之日起，其逾期償還在６個月以內者，按上開約定利率
    之10％；超過６個月者，就超過６個月部分，按上開約定利
    率之20％計付違約金，立有「放款借據」１件為證。詎被告
    乙○○自96年８月１日該期起即未依約支付本息，依約借款
    應視為全部到期，經核算尚欠如主文第１項所示之本息及違
    約金未付，迭經原告催討，被告均置之不理等情，為此依約
    （消費借貸及連帶保證）提起本件訴訟，請求判命被告連帶
    如數給付。
二、被告２人均自認原告之主張屬實，惟以：伊等目前無力一次
    清償，希望能分期清償等語，資為抗辯。
三、查原告主張之上開事實，業據被告自認屬實，並有原告提出
    之「放款借據」（影本附卷，原本發還）及電腦列印之帳單
    各１件可資佐證（經核與原告所述相符），原告之主張自堪
    信為真實，亦即被告乙○○確有積欠原告如主文第１項所示
    之借款本息及違約金未付，依約應負清償之責；被告丁○○
    為連帶保證人，依約應負連帶清償之責；從而原告依約（消
    費借貸及連帶保證）訴請被告連帶如數給付，自屬正當，應
    予准許。至「有無資力償還，乃係執行問題，不得據為不負
    履行義務之抗辯。」（參見最高法院19年度上字第1733號判
    例），故被告抗辯：伊等目前無力一次清償，希望能分期清
    償云云，自不可採。
四、訴訟費用1,330.元，依民事訴訟法第85條第２項之規定，應
    由敗訴之被告連帶負擔，爰一併確定其數額如主文第２項所
    示。
五、本件係「就民事訴訟法第0427條第１項訴訟（關於財產權之
    訴訟，其標的之金額或價額在新臺幣50萬元以下者）適用簡
    易程序所為被告敗訴之判決」，依民事訴訟法第0389  條第
    １項第３款規定，應依職權宣告假執行，爰依職權宣告之。
六、據上論結，本件原告之訴為有理由，依民事訴訟法第0436條
    第２項、第85條第２項、第0389條第１項第３款，判決如主
    文。
中    華    民    國    98    年    2     月    25    日
                  基隆簡易庭法      官  林金發
以上正本係照原本作成。
如不服本判決，應於本判決送達後20日內向本院提出上訴狀（並
附繕本）及繳納上訴裁判費，上訴於本院合議庭。
中    華    民    國    98    年    2     月    25    日
                            法院書記官  陳錦進


司法院資訊處製作；財團法人民間司法改革基金會備份。
